【裁判字號】    92,破,61
【裁判日期】    921126
【裁判案由】    宣告破產
【裁判全文】
臺灣板橋地方法院民事裁定  九十二年度破字第六一號
    聲  請  人  甲○○（即福綱精機股份有限公司清算人）
右聲請人聲請宣告破產事件，本院裁定如左：
    主      文
聲請駁回。
聲請程序費用由聲請人負擔。
    理      由
一、本件聲請意旨略以：福綱精機股份有限公司（下稱福綱精機公司）因股東無意經
    營，經股東會於民國九十二年七月一日決議解散，並選任聲請人為清算人，及辦
    理解散登記在案，因福綱精機公司清算資產為新台幣（下同）五十二萬二千七百
    零三元，優先繳付稅款一百四十九萬三千九百六十元，即不敷九十七萬一千二百
    五十七元，顯不足抵償所負債務，股東會乃於九十二年九月十五日決議聲請宣告
    破產，爰聲請宣告福綱精機公司破產，俾早日清理債務云云。
二、按破產，對債務人不能清償債務者，宣告之；又股份有限公司財產不足清償其債
    務時，清算人應即聲請宣告破產，破產法第五十七條第一項、公司法第三百三十
    四條及第八十九條第一項固分別定有明文；惟按稅捐之徵收，優先於普通債權；
    納稅義務人欠繳本法（即加值型及非加值型營業稅法）規定之稅款、滯報金、怠
    報金、滯納金、利息及合併、轉讓、解散或廢止時依法應徵而尚未開徵或在納稅
    期限屆滿前應納之稅款，均應較普通債權優先受償，稅捐稽徵法第六條第一項、
    加值型及非加值型營業稅法第五十七條亦分別定有明文；且納稅義務人若受破產
    之宣告，營業稅款仍係具優先受償權之破產債權（司法院院解字第三五七八號解
    釋參照）。由上觀之，營業稅款優先於普通債權受償，且在破產程序屬具優先受
    償權之破產債權，倘債務人之財產不足清償營業稅款，其餘債權人之普通債權在
    破產程序即無受償之可能，該程序之進行即無任何實益可言，應以裁定駁回該破
    產之聲請。
三、經查，聲請人主張福綱精機公司之財產，不足清償積欠財政部臺灣省北區國稅局
    新莊稽徵所之營業稅款一百四十九萬三千九百六十元，固據提出資產負債表、債
    權人清冊及臺北縣政府稅捐稽徵處處分書等影本各一件為憑。惟營業稅款具優先
    受償權，且在破產程序仍屬有優先受償權之破產債權，已如前述，是福綱精機公
    司之財產顯不敷清償應優先受償之營業稅款，則債權人清冊所載之股東代墊款六
    百四十九萬元普通債權，即無受償之可能，實無宣告破產之實益，揆之右揭說明
    ，應認本件聲請為無理由，逕以裁定駁回之。
四、依破產法第五條，民事訴訟法第九十五條、第七十八條，裁定如主文。
中      華      民      國    九十二    年     十一     月    二十六    日
                                    臺灣板橋地方法院民事第二庭
~B法      官  連士綱
右為正本係照原本作成
如對本裁定抗告須於裁定送達後十日內向本院提出抗告狀
中      華      民      國    九十二    年     十一     月    二十六    日
~B法院書記官  李宏明


司法院資訊處製作；財團法人民間司法改革基金會備份。
